# 【求助陈版】联营公司股权被动稀释的会计处理

提问人：德芙小巧粒 时间：2022-11-28 17:15:56
A公司使用老准则，即企业会计制度。A公司有一联营公司B， 2019 年投资 2 千万，持股20%，有董事席位，按照权益法核算。B公司实收资本 1 亿元， 2020 年B公司亏损 1 亿元，净资产为零，A公司将对B公司的长期股权投资减记至零。 2021 年B公司继续亏损，A公司无账务处理。 2022 年，B公司开始大量融资，融资 5 亿元，其中 5 千万作为实收资本，4.5亿元作为资本公积，A公司对B公司的持股比例相应下降至10%，假设截至 2022 年底，B公司实收资本为1.5亿元，资本公积4.5亿元，未分配利润-5.7亿元，净资产 3 千万。那么在 2022 年，A公司的会计处理是否正确：
1 、联营公司股权被动稀释
借：长期股权投资-其他变动 5 亿*10%=0.5亿
贷：资本公积-其他资本公积 0.5亿元
2 、因为长期股权投资不是零了，需要把未入账的累计亏损翻出来
借：投资收益 （5.7-1）亿*10%=0.47
贷：长期股权投资 - 损益调整 0.47
这样的结果是B公司虽然估值涨了很多，但是 2022 年A公司却确认了对B公司很大的投资亏损。感觉按照准则就是要这么确认，但总觉得不太合理，请陈版主帮忙看看，感谢！

回答人：chenyiwei
会计处理的原则是这样。在权益法核算中，并不体现股权市场价值相对于权益法下账面价值的增值。